臺灣高等法院刑事判決　　　　　　　　94年度上訴字第3571號
上　訴　人　臺灣桃園地方法院檢察署檢察官
被　　　告　乙○○
選任辯護人　徐建弘律師
上列上訴人因被告違反槍砲彈藥刀械管制條例案件，不服臺灣桃
園地方法院94年度訴字第766號，中華民國94年8月30日第一審判
決（起訴案號：臺灣桃園地方法院檢察署94年度偵字第2197號）
，提起上訴，本院判決如下：
    主  文
上訴駁回。
    理  由
一、公訴意旨略以：被告乙○○明知未經中央主管機關許可，不
    得持有具有殺傷力之改造手槍，竟仍於民國92年間，持有具
    殺傷力之八厘米改造手槍1枝（槍枝管制編號000000000號 ）
    ，並於92年2月初某日，在桃園縣中壢市某處，將該槍交付
    予甲○○（按甲○○所犯槍砲彈藥刀械管制條例案件，另案
    經臺灣桃園地方法院判處徒刑一年二月，併科罰金新台幣八
    萬元，緩刑確三年確定）代為保管。嗣於93年10月14日下午
    2 時30分許，因甲○○在桃園縣楊梅鎮○○路207巷3弄19號
    2 樓為警查獲，並扣得上述具有殺傷力之改造手槍，始循線
    查獲上情。因認被告涉犯94年1月26日修正前之槍砲彈藥刀
    械管制條例第十一條第四項之未經許可，持有可發射子彈具
    有殺傷力之手槍罪嫌。
二、公訴人認被告乙○○涉有上揭犯行，係以證人甲○○於偵查
    中之指證，且證人甲○○平日稱呼被告為「乾哥」，應無虛
    構陷害被告之情，以及扣案槍枝一把暨內政部警政署刑事警
    察局93年11月24日刑鑑字第0930212593號鑑驗通知書一件等
    為其論據。
三、訊據被告乙○○堅決否認有何公訴意旨所指之持有槍枝行為
    ，並辯稱：伊雖然認識甲○○，惟平日並無聯繫，亦非甲○
    ○之乾哥，並無將扣案槍枝交付甲○○之情事等語。
四、按犯罪事實應依證據認定之，無證據不得推定其犯罪事實；
    不能證明被告犯罪者，應諭知無罪之判決，刑事訴訟法第一
    百五十四條第二項、第三百零一條第一項分別定有明文。又
    事實之認定，應憑證據，如未能發現相當證據，或證據不足
    以證明，自不能以推測或擬制之方法，為裁判基礎（最高法
    院四十年度台上字第八六號判例參照）；且認定犯罪事實所
    憑之證據，雖不以直接證據為限，間接證據亦包括在內，然
    而無論直接證據或間接證據，其為訴訟上之證明，須於通常
    一般之人均不致有所懷疑，而得確信其為真實之程度者，始
    得據為有罪之認定，倘其證明尚未達到此一程度，而有合理
    之懷疑存在而無從使事實審法院得有罪之確信時，即應由法
    院為諭知被告無罪之判決（最高法院七十六年度台上字第四
    九八六號判例參照）。經查：
  (一)證人甲○○於其所犯之槍砲彈藥刀械管制條例案件警詢中雖
    指稱：扣案改造手槍係乙○○寄放在其住處等語（臺灣桃園
    地方法院檢察署93年度偵字第17406號案卷第4頁背面）及本
    案偵查時亦證稱：扣案槍枝是乙○○所交付等語（偵卷第9
    頁），惟觀諸其證述內容，對於被告乙○○交付槍枝之時間
    ，或稱係93年初（第17406號偵卷第5頁、14頁背面）；或稱
    係92年2月間（同上偵卷第39頁）；甚有稱係92年底（偵卷
    第9頁），其前後供述明顯歧異。經本院質諸其供述歧異部
    分，證人甲○○則稱：被告寄放槍枝時間因為時間久了，伊
    是大概用猜的，應該以警訊供述的時間即93年初為正確（本
    院卷第49、50頁）。綜上甲○○之證言，參諸其係於93年10
    月14日遭查獲，果如甲○○所稱以93年初之交槍時間為可採
    ，所供已與檢察官起訴認定之92年2月初某日之事實不符，
    再其於事發未久之警詢、偵查時，對於同年年初之交槍時間
    竟供詞反覆，於距離所指交槍時已近二年之本院審理時，記
    憶竟較當時為清晰，此節顯悖於常理，其證詞尚難遽採為不
    利被告之認定。
  (二)再扣案爭槍枝經送內政部警政署刑事警察局鑑驗結果，送鑑
    改造八厘米手槍一枝（槍枝管制編號0000000000），係由仿
    FN廠1910型半自動手槍製造之金屬玩具手槍換裝土造金屬槍
    管而成之改造手槍，機械性能良好，可擊發適用之子彈，認
    具殺傷力，有該局93年11月24日刑鑑字第0930212593號槍彈
    鑑定書一件附卷足憑（第17406號偵卷第18、19頁），是扣
    案槍枝經鑑定具有殺傷力，係屬槍砲彈藥刀械管制條例列管
    之違禁物至明。惟證人甲○○於本院供稱：系爭槍枝被告乙
    ○○寄放在伊這裡，並說是壞掉的槍（本院卷第49頁），所
    供已與槍枝經鑑定具有殺傷力之實情未符。再者甲○○於本
    院復稱：被告是在中壢朋友的某家店拿槍給伊，是被告的朋
    友伊不知姓名，該處是一家一樓店面的檳榔攤店；槍交付伊
    時，槍枝外面沒有包裏任何東西，在場也沒其他人，當時檳
    榔攤有營業時拿槍給伊等語（本院卷第50頁），果如證人指
    稱上情，交槍地點係某處一樓尚有營業之檳榔攤，衡情該處
    乃屬人來人往之公開處所，而被告竟毫無避諱，將列管觸法
    之槍枝未予包覆之情況下，即逕行交付予證人，亦悖常情。
  (三)末按證人甲○○所犯槍砲彈藥刀械管制條例案件，經法院認
    定為未經許可寄藏槍枝之罪，處有期徒刑一年二月，並受宣
    告緩刑三年確定，有原審94年度訴字第322號判決在卷可參
    （本院卷第13頁）。是以甲○○於此案與被告間存有利害關
    係衝突之地位，即可因其對被告不利之陳述，而使自己得獲
    較為有利之判決，參諸證人甲○○於其所犯上開案件，其於
    原審審理中供稱與被告沒有聯絡（本院卷第23頁），果如證
    人所稱被告確有交槍寄藏之事實，證人於收受被告交槍之時
    已觸犯重典，茍無相當深厚之情誼，當不致於此，何以證人
    竟稱與被告間無聯絡之情形，況證人甲○○於本院就其與被
    告間關係一節則供稱：被告係伊大哥，伊跟著被告吃吃喝喝
    （本院卷第49頁），核其情已於前開供證不符，所供再見歧
    異。綜上(一)至(三)所陳，堪認證人甲○○所言被告交付槍枝各
    節，因有重大瑕疵，難予憑採。準此，本件查無其他積極證
    據足認為被告犯罪之佐證，揆諸首揭規定，自不得僅以具利
    害關係證人之證詞，而遽入其罪，應認不能證明被告犯罪。
五、原審經審理結果，為被告乙○○無罪之諭知，經核並無不合
    。公訴人仍執詞略以：(一)證人甲○○於偵查時陳述應具有證
    據能力，(二)證人甲○○對於寄藏槍枝時間雖受生活瑣事干擾
    而不免於記憶有所出入，但其對被告寄藏槍枝之情緒性記憶
    之事實始終證稱一致，其所述應具證明力而可採云云。惟依
    前開論載各節之理由，本件因乏積極證據堪認該等槍枝確為
    被告所持有並有交付證人甲○○之情事，即難憑諸證人甲○
    ○有瑕疵之證述，遽認被告有公訴意指摘之犯行，是本件檢
    察官上訴各節為無理由，應予駁回。
據上論斷，應依刑事訴訟法第三百六十八條，判決如主文。
本案經檢察官鄭龍照到庭執行職務。
中　　華　　民　　國　　94　　年　　12　　月　　28　　日
　　　　　　　　　刑事第二十一庭審判長法　官  溫耀源
                                      法  官  邱同印
                                      法  官  段景榕
以上正本證明與原本無異。
如不服本判決，應於收受送達後十日內向本院提出上訴書狀，其
未敘述上訴之理由者並得於提起上訴後十日內向本院補提理由書
（均須按他造當事人之人數附繕本）。
          　　　　　　　　　　　　　　書記官  陳靜姿
中　　華　　民　　國　　94　　年　　12　　月　　28　　日
